Inventaris van Minuut- en Vervolg-minuutplans van de Dienst van het Kadaster en de Openbare Registers: Directie Zuid-Holland: district Rotterdam, 1817-1832 (1960)
Nationaal Archief, Den Haag
- Moordrecht
  - Minuutplans
    - Moordrecht sectie B1 minuutplan, 1825; 785
    - Moordrecht sectie B2 minuutplan, 1825; 786
    - Moordrecht sectie B3 minuutplan, 1825; 787
    - Moordrecht sectie B4 minuutplan, 1825; 788
    - Moordrecht sectie C1 minuutplan, 1825; 789
    - Moordrecht sectie C2 minuutplan, 1825; 790
    - Moordrecht sectie C3 minuutplan, 1825; 791
- Mijl
  - Verzamelplan
    - Mijl verzamelplan, 1817; 1707
- Mijnsherenland
  - Verzamelplan
    - Mijnsheerenland verzamelplan, 1817; 1708
  - Minuutplans
    - Mijnsherenland sectie A1 minuutplan, 1817; 792
    - Mijnsherenland sectie A2 minuutplan, 1817; 793
    - Mijnsherenland sectie A3 minuutplan, 1817; 794
    - Mijnsherenland sectie A4 minuutplan, 1817; 795
    - Mijnsherenland sectie B1 minuutplan, 1817; 796
    - Mijnsherenland sectie B2 minuutplan, 1817; 797
    - Mijnsherenland sectie B3 minuutplan, 1817; 798
    - Mijnsherenland sectie B4 minuutplan, 1817; 799
    - Mijnsherenland sectie B5 minuutplan, 1817; 800
    - Mijnsherenland sectie C1 minuutplan, 1817; 801
    - Mijnsherenland sectie C2 minuutplan, 1817; 802
    - Mijnsherenland sectie C3 minuutplan, 1817; 803
    - Mijnsherenland sectie C4 minuutplan, 1817; 804
    - Mijnsherenland sectie C5 minuutplan, 1817; 805
    - Mijnsherenland sectie C6 minuutplan, 1817; 806
- Nieuw-Beijerland
  - Minuutplans
    - Nieuw-Beijerland sectie A1 minuutplan, 1820; 807
    - Nieuw-Beijerland sectie A2 minuutplan, 1820; 808
    - Nieuw-Beijerland sectie A3 minuutplan, 1820; 809
    - Nieuw-Beijerland sectie A4 minuutplan, 1820; 810
    - Nieuw-Beijerland sectie A5 minuutplan, 1890; 811
    - Nieuw-Beijerland sectie A6 minuutplan, 1890; 811.1
    - Nieuw-Beijerland sectie A7 minuutplan, 1890; 812
    - Nieuw-Beijerland sectie A8 minuutplan, 1820; 813
    - Nieuw-Beijerland sectie B1 minuutplan, 1820; 814
    - Nieuw-Beijerland sectie B2 minuutplan, 1820; 815
    - Nieuw-Beijerland sectie B3 minuutplan, 1820; 816
    - Nieuw-Beijerland sectie B4 minuutplan, 1820; 817
    - Nieuw-Beijerland minuutplan, 1820; 1709
- Nieuw-Hellevoet
  - Verzamelplan
    - Nieuw-Hellevoet-Nieuw verzamelplan, 1819; 1711
  - Minuutplans
    - Nieuw-Hellevoet sectie A1 minuutplan, 1819; 851
    - Nieuw-Hellevoet sectie A2 minuutplan, 1819; 852
    - Nieuw-Hellevoet sectie B1 minuutplan, 1819; 853
    - Nieuw-Hellevoet sectie B2 minuutplan, 1819; 854
    - Nieuw-Hellevoet sectie C1 minuutplan, 1819; 855
    - Nieuw-Hellevoet sectie C2 minuutplan, 1819; 856
    - Nieuw-Hellevoet sectie C3 minuutplan, 1819; 857
- Nieuw-Lekkerland
  - Minuutplans
    - Nieuw-Lekkerland sectie A1 minuutplan, [1813-1832]; 863
    - Nieuw-Lekkerland sectie A2 minuutplan, 864
    - Nieuw-Lekkerland sectie A3 minuutplan, 865
    - Nieuw-Lekkerland sectie B1 minuutplan, 866
    - Nieuw-Lekkerland sectie B2 minuutplan, 867
    - Nieuw-Lekkerland sectie B3 minuutplan, 868
- Nieuwe-Tonge
  - Verzamelplan
    - Nieuwe-Tonge verzamelplan, 1826; 1713
  - Minuutplans
    - Nieuwe Tonge sectie A1 minuutplan, 1826; 844
    - Nieuwe Tonge sectie A2 minuutplan, 1826; 845
    - Nieuwe Tonge sectie A3 minuutplan, 1826; 846
    - Nieuwe Tonge sectie B1 minuutplan, 1826; 847
    - Nieuwe Tonge sectie B2 minuutplan, 1826; 848
    - Nieuwe Tonge sectie B3 minuutplan, 1826; 849
    - Nieuwe Tonge sectie B4 minuutplan, 1826; 850
- Nieuwerkerk aan den IJssel
  - Verzamelplan
    - Nieuwerkerk a/d IJssel verzamelplan, 1712
  - Minuutplans
    - Nieuwerkerk a/d IJssel sectie A1 minuutplan, [1813-1832]; 831
    - Nieuwerkerk a/d IJssel sectie A2 minuutplan, 832
    - Nieuwerkerk a/d IJssel sectie A3 minuutplan, 833
    - Nieuwerkerk a/d IJssel sectie B1 minuutplan, 834
    - Nieuwerkerk a/d IJssel sectie B2 minuutplan, 835
    - Nieuwerkerk a/d IJssel sectie B3 minuutplan, 836
    - Nieuwerkerk a/d IJssel sectie B4 minuutplan, 837
    - Nieuwerkerk a/d IJssel sectie B1b minuutplan, 838
    - Nieuwerkerk a/d IJssel sectie B2b minuutplan, 839
    - Nieuwerkerk a/d IJssel sectie B3b minuutplan, 840
    - Nieuwerkerk a/d IJssel sectie C1 minuutplan, 841
    - Nieuwerkerk a/d IJssel sectie C2 minuutplan, 842
    - Nieuwerkerk a/d IJssel sectie C3 minuutplan, 843
- Nieuwenhoorn
  - Verzamelplan
    - Nieuwenhoorn verzamelplan, 1819; 1710
  - Minuutplans
    - Nieuwenhoorn sectie A1 minuutplan, [1813-1832]; 818
    - Nieuwenhoorn sectie A2 minuutplan, 819
    - Nieuwenhoorn sectie A3 minuutplan, 820
    - Nieuwenhoorn sectie A4 minuutplan, 821
    - Nieuwenhoorn sectie A5 minuutplan, 822
    - Nieuwenhoorn sectie B1 minuutplan, 823
    - Nieuwenhoorn sectie B2 minuutplan, 824
    - Nieuwenhoorn sectie C1 minuutplan, 825
    - Nieuwenhoorn sectie C2 minuutplan, 826
    - Nieuwenhoorn sectie D1 minuutplan, 827
    - Nieuwenhoorn sectie D2 minuutplan, 828
    - Nieuwenhoorn sectie D3 minuutplan, 829
    - Nieuwenhoorn sectie D4 minuutplan, 830
- Nieuwland
  - Verzamelplan
    - Nieuwland verzamelplan, 1822; 1714
  - Minuutplans
    - Nieuwland sectie A1 minuutplan, 1822; 858
    - Nieuwland sectie A2 minuutplan, 1822; 859
    - Nieuwland sectie A3 minuutplan, 1822; 860
    - Nieuwland sectie B1 minuutplan, 1822; 861
    - Nieuwland sectie B2 minuutplan, 1822; 862
- Nieuwpoort
  - Minuutplans
    - Nieuwpoort sectie 1.b minuutplan, [1827]; 869
    - Nieuwpoort sectie 1.u minuutplan, [1827]; 870
- Noordeloos
  - Verzamelplan
    - Noordeloos verzamelplan, 1827; 1715
  - Minuutplans
    - Noordeloos sectie A1 minuutplan, 1827; 871
    - Noordeloos sectie A2 minuutplan, 1827; 872
    - Noordeloos sectie A3 minuutplan, 1827; 873
    - Noordeloos sectie A4 minuutplan, 1827; 874
    - Noordeloos sectie B1 minuutplan, 1827; 875
    - Noordeloos sectie B2 minuutplan, 1827; 876
    - Noordeloos sectie B3 minuutplan, 1827; 877
- Numansdorp
  - Verzamelplan
    - Numansdorp verzamelplan, 1820; 1716
  - Minuutplans
    - Numansdorp sectie A1 minuutplan, 1820; 878
    - Numansdorp sectie A2 minuutplan, 1820; 879
    - Numansdorp sectie A3 minuutplan, 1820; 880
    - Numansdorp sectie A4 minuutplan, 1820; 881
    - Numansdorp sectie A5 minuutplan, 1820; 882
    - Numansdorp sectie B1 minuutplan, 1822; 883
    - Numansdorp sectie B2 minuutplan, 1822; 884
    - Numansdorp sectie B3 minuutplan, 1822; 885
    - Numansdorp sectie B4 minuutplan, 1822; 887
    - Numansdorp sectie B4 minuutplan, 1887; 886
    - Numansdorp sectie B5 minuutplan, 1822; 888
    - Numansdorp sectie B6 minuutplan, 1887; 889
    - Numansdorp sectie C1 minuutplan, 1822; 890
    - Numansdorp sectie C2 minuutplan, 1822; 891
    - Numansdorp sectie C3 minuutplan, 1822; 892
    - Numansdorp sectie C4 minuutplan, 1822; 893
    - Numansdorp sectie C5 minuutplan, 1822; 894
    - Numansdorp sectie C6 minuutplan, 1822; 895
    - Numansdorp sectie C7 minuutplan, 1822; 896
    - Numansdorp sectie C8 minuutplan, 1822; 897
- Onwaard
  - Verzamelplan
    - Onwaard verzamelplan, 1825; 1717
- Ooltgensplaat
  - Verzamelplan
    - Ooltgensplaat verzamelplan, 1826; 1718
  - Minuutplans
    - Ooltgensplaat sectie A1 minuutplan, 1826; 898
    - Ooltgensplaat sectie A2 minuutplan, 1826; 899
    - Ooltgensplaat sectie A3 minuutplan, 1826; 900
    - Ooltgensplaat sectie A4 minuutplan, 1826; 901
    - Ooltgensplaat sectie A5 minuutplan, 1826; 902
    - Ooltgensplaat sectie B1 minuutplan, 1826; 903
    - Ooltgensplaat sectie B2 minuutplan, 1826; 904
    - Ooltgensplaat sectie B3 minuutplan, 1826; 905
    - Ooltgensplaat sectie B4 minuutplan, 1826; 906
    - Ooltgensplaat sectie B5 minuutplan, 1826; 907
    - Ooltgensplaat sectie C1 minuutplan, 1826; 908
    - Ooltgensplaat sectie C2 minuutplan, 1826; 909
    - Ooltgensplaat sectie C3 minuutplan, 1826; 910
    - Ooltgensplaat sectie C4 minuutplan, 1826; 911
    - Ooltgensplaat sectie C5 minuutplan, 1826; 912
- Oost-Voorne
  - Verzamelplan
    - Oost-Voorne verzamelplan, 1950; 1720
  - Minuutplans
    - Oost-Voorne sectie A1 minuutplan, [1813-1832]; 917
    - Oost-Voorne sectie A2 minuutplan, 918
    - Oost-Voorne sectie A2e minuutplan, 1917; 919
    - Oost-Voorne sectie A3 minuutplan, 920
    - Oost-Voorne sectie A4 minuutplan, 921
    - Oost-Voorne sectie A4e minuutplan, 1917; 922
    - Oost-Voorne sectie A5 minuutplan, 923
    - Oost-Voorne sectie B1 minuutplan, 924
    - Oost-Voorne sectie B2 minuutplan, 925
    - Oost-Voorne sectie B3 minuutplan, 926
    - Oost-Voorne sectie C1 minuutplan, 927
    - Oost-Voorne sectie C2 minuutplan, 928
    - Oost-Voorne sectie C3 minuutplan, 929
    - Oost-Voorne sectie C4 minuutplan, 930
    - Oost-Voorne sectie D1 minuutplan, 931
    - Oost-Voorne sectie D2 minuutplan, 932
    - Oost-Voorne sectie D3 minuutplan, 933
    - Oost-Voorne sectie D4 minuutplan, 934
    - Oost-Voorne sectie D5 minuutplan, 935
- Ottoland
  - Verzamelplan
    - Ottoland verzamelplan, 1827; 1721
  - Minuutplans
    - Ottoland sectie 1e minuutplan, 1827; 936
    - Ottoland sectie 2e minuutplan, 1827; 937
    - Ottoland sectie 3e minuutplan, 1827; 938
    - Ottoland sectie B1 minuutplan, 1827; 939
    - Ottoland sectie B2 minuutplan, 1827; 940
- Oud-Alblas
  - Verzamelplan
    - Oud-Alblas verzamelplan, 1827; 1722
  - Minuutplans
    - Oud-Alblas sectie A1 minuutplan, 1827; 941
    - Oud-Alblas sectie A2 minuutplan, 1827; 942
    - Oud-Alblas sectie A3 minuutplan, 1827; 943
    - Oud-Alblas sectie A4 minuutplan, 1827; 944
    - Oud-Alblas sectie B1 minuutplan, 1827; 945
    - Oud-Alblas sectie B2 minuutplan, 1827; 946
    - Oud-Alblas sectie B3 minuutplan, 1827; 947
- Oud-Beijerland
  - Verzamelplan
    - Oud-Beijerland verzamelplan, 1820; 1723
  - Minuutplans
    - Oud-Beijerland sectie A1 minuutplan, 1820; 948
    - Oud-Beijerland sectie A2 minuutplan, 1820; 949
    - Oud-Beijerland sectie A3 minuutplan, 1820; 950
    - Oud-Beijerland sectie A4 minuutplan, 1820; 951
    - Oud-Beijerland sectie B1 minuutplan, 1820; 952
    - Oud-Beijerland sectie B2 minuutplan, 1820; 953
    - Oud-Beijerland sectie B3 minuutplan, 1820; 954
    - Oud-Beijerland sectie C1 minuutplan, 1820; 956
    - Oud-Beijerland sectie C2 minuutplan, 1820; 957
    - Oud-Beijerland sectie C3 minuutplan, 1820; 958
    - Oud-Beijerland sectie C4 minuutplan, 1886; 959
    - Oud-Beijerland sectie C5 minuutplan, 1886; 960
    - Oud-Beijerland sectie C6 minuutplan, 1886; 961
    - Oud-Beijerland sectie D1 minuutplan, 1886; 962
    - Oud-Beijerland sectie D2 minuutplan, 963
      [19??]
    - Oud-Beijerland sectie D3 minuutplan, 964
    - Oud-Beijerland sectie D4 minuutplan, 965
- Ouddorp
  - Minuutplans
    - Ouddorp sectie A1 minuutplan, [1813-1832]; 966
    - Ouddorp sectie A2 minuutplan, 967
    - Ouddorp sectie A3 minuutplan, 968
    - Ouddorp sectie A4 minuutplan, 969
    - Ouddorp sectie B1 minuutplan, 970
    - Ouddorp sectie B2 minuutplan, 971
    - Ouddorp sectie B3 minuutplan, 972
    - Ouddorp sectie C1 minuutplan, 973
    - Ouddorp sectie D1 minuutplan, 974
    - Ouddorp sectie D2 minuutplan, 975
    - Ouddorp sectie E1 minuutplan, 976
    - Ouddorp sectie E2 minuutplan, 977
    - Ouddorp sectie E3 minuutplan, 978
- Oudenhoorn
  - Verzamelplan
    - Oudenhoorn verzamelplan, 1819; 1724
  - Minuutplans
    - Oudenhoorn sectie A1 minuutplan, 1819; 979
    - Oudenhoorn sectie A2 minuutplan, 1819; 980
    - Oudenhoorn sectie A3 minuutplan, 1819; 981
    - Oudenhoorn sectie B1 minuutplan, 1819; 982
    - Oudenhoorn sectie B2 minuutplan, 1819; 983
    - Oudenhoorn sectie B3 minuutplan, 1819; 984
- Oude-Tonge
  - Verzamelplan
    - Oude-Tonge verzamelplan, 1900; 1726
  - Minuutplans
    - Oude-Tonge sectie A1 minuutplan, [1813-1832]; 996
    - Oude-Tonge sectie A2 minuutplan, 997
    - Oude-Tonge sectie A3 minuutplan, 998
    - Oude-Tonge sectie B1 minuutplan, 999
    - Oude-Tonge sectie B2 minuutplan, 1000
    - Oude-Tonge sectie B3 minuutplan, 1001
    - Oude-Tonge sectie B4 minuutplan, 1002
    - Oude-Tonge sectie B5 minuutplan, 1003
    - Oude-Tonge sectie C1 minuutplan, 1004
    - Oude-Tonge sectie C2 minuutplan, 1005
    - Oude-Tonge sectie C3 minuutplan, 1006
    - Oude-Tonge sectie C4 minuutplan, 1007
    - Oude-Tonge sectie C5 minuutplan, 1007.1
- Ouderkerk aan den IJssel
  - Verzamelplan
    - Ouderkerk a/d IJssel verzamelplan, 1829; 1725
  - Minuutplans
    - Ouderkerk a/d IJssel sectie A1 minuutplan, 1829; 985
    - Ouderkerk a/d IJssel sectie A2 minuutplan, 1829; 986
    - Ouderkerk a/d IJssel sectie A3 minuutplan, 1829; 987
    - Ouderkerk a/d IJssel sectie B1 minuutplan, 1829; 988
    - Ouderkerk a/d IJssel sectie B2 minuutplan, 1829; 989
    - Ouderkerk a/d IJssel sectie B3 minuutplan, 1829; 990
    - Ouderkerk a/d IJssel sectie B4 minuutplan, 1829; 991
    - Ouderkerk a/d IJssel sectie C1 minuutplan, 1829; 992
    - Ouderkerk a/d IJssel sectie C1-ontw minuutplan, 1829; 993
    - Ouderkerk a/d IJssel sectie C2 minuutplan, 1829; 994
    - Ouderkerk a/d IJssel sectie C3 minuutplan, 1829; 995
- Overschie
  - Verzamelplan
    - Overschie verzamelplan, 1902; 1727
  - Minuutplans
    - Overschie sectie A1 minuutplan, [1813-1832]; 1008
    - Overschie sectie A2 minuutplan, 1009
    - Overschie sectie A3 minuutplan, 1010
    - Overschie sectie B1 minuutplan, 1011
    - Overschie sectie B2 minuutplan, 1012
    - Overschie sectie B3 minuutplan, 1013
    - Overschie sectie C1 minuutplan, 1014
    - Overschie sectie C2 minuutplan, 1015
    - Overschie sectie D1 minuutplan, 1016
    - Overschie sectie D2 minuutplan, 1017
- Papendrecht
  - Minuutplans
    - Papendrecht sectie A1 minuutplan, [1813-1832]; 1018
    - Papendrecht sectie A2 minuutplan, 1019
    - Papendrecht sectie A3 minuutplan, 1020
    - Papendrecht sectie B1 minuutplan, 1021
    - Papendrecht sectie B2 minuutplan, 1022
    - Papendrecht sectie C1 minuutplan, 1023
    - Papendrecht sectie C2 minuutplan, 1024
    - Papendrecht sectie C3 minuutplan, 1025
- Pernis
  - Verzamelplan
    - Pernis verzamelplan, 1829; 1728
  - Minuutplans
    - Pernis sectie A1 minuutplan, 1829; 1026
    - Pernis sectie A2 minuutplan, 1829; 1027
    - Pernis sectie A3 minuutplan, 1829; 1028
    - Pernis sectie A4 minuutplan, 1829; 1029
    - Pernis sectie B1 minuutplan, 1829; 1030
    - Pernis sectie B2 minuutplan, 1829; 1031
    - Pernis sectie B3 minuutplan, 1829; 1032
    - Pernis sectie C1 minuutplan, 1829; 1033
    - Pernis sectie C2 minuutplan, 1829; 1034
- Peursum
  - Verzamelplan
    - Peursum verzamelplan, 1827; 1729
- Piershil
  - Verzamelplan
    - Piershil verzamelplan, 1820; 1730
  - Minuutplans
    - Piershil sectie A1 minuutplan, 1820; 1035
    - Piershil sectie A2 minuutplan, 1820; 1036
    - Piershil sectie A3 minuutplan, 1820; 1037
    - Piershil sectie A4 minuutplan, 1820; 1038
    - Piershil sectie A5 minuutplan, 1820; 1039
    - Piershil sectie A6 minuutplan, 1820; 1039.1
    - Piershil sectie B1 minuutplan, 1820; 1040
    - Piershil sectie B2 minuutplan, 1820; 1041
    - Piershil sectie B3 minuutplan, 1820; 1042
    - Piershil sectie B4 minuutplan, 1820; 1043
- Poortugaal
  - Verzamelplan
    - Poortugaal verzamelplan, 1899; 1731
  - Minuutplans
    - Poortugaal sectie A2 minuutplan, [1813-1832]; 1044
    - Poortugaal sectie A3 minuutplan, 1045
    - Poortugaal sectie B1 minuutplan, 1046
    - Poortugaal sectie B2 minuutplan, 1047
    - Poortugaal sectie B3 minuutplan, 1048
    - Poortugaal sectie B4 minuutplan, 1049
    - Poortugaal sectie C1 minuutplan, 1050
    - Poortugaal sectie C2 minuutplan, 1051
    - Poortugaal sectie C3 minuutplan, 1052
- Puttershoek
  - Verzamelplan
    - Puttershoek verzamelplan, 1817; 1732
  - Minuutplans
    - Puttershoek sectie A1 minuutplan, 1817; 1053
    - Puttershoek sectie A2 minuutplan, 1817; 1054
    - Puttershoek sectie B1 minuutplan, 1817; 1055
    - Puttershoek sectie B2 minuutplan, 1817; 1056
    - Puttershoek sectie B3 minuutplan, 1817; 1057
    - Puttershoek sectie C1 minuutplan, 1892; 1058
    - Puttershoek sectie C2 minuutplan, 1892; 1059
    - Puttershoek sectie C3 minuutplan, 1892; 1060
- Reeuwijk
  - Verzamelplans
    - Reeuwijk verzamelplansectie A D, 1828; 1733
    - Reeuwijk verzamelplansectie E L, 1828; 1734
  - Minuutplans
    - Reeuwijk sectie A1 minuutplan, 1828; 1061
    - Reeuwijk sectie A2 minuutplan, 1828; 1062
    - Reeuwijk sectie B1 minuutplan, 1828; 1063
    - Reeuwijk sectie B2 minuutplan, 1828; 1064
    - Reeuwijk sectie B3 minuutplan, 1828; 1065
    - Reeuwijk sectie C1 minuutplan, 1828; 1066
    - Reeuwijk sectie C2 minuutplan, 1828; 1067
    - Reeuwijk sectie D1 minuutplan, 1828; 1068
    - Reeuwijk sectie D2 minuutplan, 1828; 1069
    - Reeuwijk sectie E1 minuutplan, 1828; 1070
    - Reeuwijk sectie F1 minuutplan, 1828; 1071
    - Reeuwijk sectie F2 minuutplan, 1828; 1072
    - Reeuwijk sectie G1 minuutplan, 1828; 1073
    - Reeuwijk sectie G2 minuutplan, 1828; 1074
    - Reeuwijk sectie G3 minuutplan, 1828; 1075
    - Reeuwijk sectie H1 minuutplan, 1828; 1076
    - Reeuwijk sectie H2 minuutplan, 1828; 1077
    - Reeuwijk sectie I1 minuutplan, 1828; 1078
    - Reeuwijk sectie I2 minuutplan, 1828; 1079
    - Reeuwijk sectie I3 minuutplan, 1828; 1080
- Rhoon
  - Verzamelplan
    - Rhoon verzamelplansectie A C, 1899; 1736
  - Minuutplans
    - Rhoon sectie A1 minuutplan, [1813-1832]; 1081
    - Rhoon sectie A2 minuutplan, 1082
    - Rhoon sectie A3 minuutplan, 1083
    - Rhoon sectie B1 minuutplan, 1084
    - Rhoon sectie B2 minuutplan, 1085
    - Rhoon sectie B3 minuutplan, 1086
    - Rhoon sectie B4 minuutplan, 1087
    - Rhoon sectie C1 minuutplan, 1088
    - Rhoon sectie C2 minuutplan, 1089
    - Rhoon sectie C3 minuutplan, 1090
    - Rhoon sectie C4 minuutplan, 1091
    - Rhoon sectie C5 minuutplan, 1092
    - Rhoon sectie C6 minuutplan, 1093
- Ridderkerk
  - Verzamelplan
    - Ridderkerk verzamelplan, 1737
  - Minuutplans
    - Ridderkerk sectie A1 minuutplan, [1813-1832]; 1094
    - Ridderkerk sectie A2 minuutplan, 1095
    - Ridderkerk sectie A3 minuutplan, 1096
    - Ridderkerk sectie A4 minuutplan, 1097
    - Ridderkerk sectie A5 minuutplan, 1098
    - Ridderkerk sectie B1 minuutplan, 1099
    - Ridderkerk sectie B2 minuutplan, 1100
    - Ridderkerk sectie B3 minuutplan, 1101
    - Ridderkerk sectie C1 minuutplan, 1102
    - Ridderkerk sectie C2 minuutplan, 1103
    - Ridderkerk sectie C3 minuutplan, 1104
    - Ridderkerk sectie C4 minuutplan, 1105
    - Ridderkerk sectie D1 minuutplan, 1106
    - Ridderkerk sectie D2 minuutplan, 1107
    - Ridderkerk sectie D3 minuutplan, 1108
    - Ridderkerk sectie D4 minuutplan, 1109
- Rockanje
  - Verzamelplans
    - Rockanje verzamelplan (Sectie E), 1819; 1739
    - Rockanje verzamelplan, 1912; 1738
  - Minuutplans
    - Rockanje sectie A1 minuutplan, [1819]; 1111
    - Rockanje sectie A2 minuutplan, [1819]; 1112
    - Rockanje sectie A3 minuutplan, [1819]; 1113
    - Rockanje sectie A3-2e minuutplan, 1931; 1114
    - Rockanje sectie A4 minuutplan, [1819]; 1115
    - Rockanje sectie A4-2e minuutplan, 1931; 1116
    - Rockanje sectie A5 minuutplan, [1819]; 1117
    - Rockanje sectie A6 minuutplan, [1819]; 1118
    - Rockanje sectie A7 minuutplan, [1819]; 1119
    - Rockanje sectie B1 minuutplan, [1819]; 1120
    - Rockanje sectie B2 minuutplan, [1819]; 1121
    - Rockanje sectie B3 minuutplan, [1819]; 1122
    - Rockanje sectie B4 minuutplan, [1819]; 1123
    - Rockanje sectie C1 minuutplan, [1819]; 1124
    - Rockanje sectie C2 minuutplan, [1819]; 1125
    - Rockanje sectie C3 minuutplan, [1819]; 1126
    - Rockanje sectie C4 minuutplan, [1819]; 1127
    - Rockanje sectie D1 minuutplan, [1819]; 1128
    - Rockanje sectie D2 minuutplan, [1819]; 1129
    - Rockanje sectie D3 minuutplan, [1819]; 1130
    - Rockanje sectie E1 minuutplan, 1819; 1131
    - Rockanje sectie E2 minuutplan, 1819; 1132
    - Rockanje sectie E3 minuutplan, 1819; 1133
- Rotterdam
  - Verzamelplan
    - Rotterdam verzamelplan, 1740
  - Minuutplans
    - Rotterdam sectie A1 minuutplan, [1813-1832]; 1134
    - Rotterdam sectie A1e minuutplan, 1135
    - Rotterdam sectie A2 minuutplan, 1136
    - Rotterdam sectie A3 minuutplan, 1137
    - Rotterdam sectie B1 minuutplan, 1138
    - Rotterdam sectie B2 minuutplan, 1139
    - Rotterdam sectie B2e minuutplan, 1140
    - Rotterdam sectie B3 minuutplan, 1141
    - Rotterdam sectie C1 minuutplan, 1142
    - Rotterdam sectie C2 minuutplan, 1143
    - Rotterdam sectie C2-2e minuutplan, 1891; 1144
    - Rotterdam sectie D1 minuutplan, 1145
    - Rotterdam sectie D2 minuutplan, 1146
    - Rotterdam sectie E1 minuutplan, 1147
    - Rotterdam sectie E2 minuutplan, 1148
    - Rotterdam sectie FN minuutplan, 1149
    - Rotterdam sectie G1 minuutplan, 1150
    - Rotterdam sectie G2 minuutplan, 1151
    - Rotterdam sectie H minuutplan, 1152
    - Rotterdam sectie I minuutplan, 1153
    - Rotterdam sectie K minuutplan, 1154
    - Rotterdam sectie L minuutplan, 1155
    - Rotterdam sectie M minuutplan, 1156
    - Rotterdam sectie O minuutplan, 1157
    - Rotterdam sectie P1 minuutplan, 1158
    - Rotterdam sectie P2 minuutplan, 1159
    - Rotterdam sectie Q1 minuutplan, 1160
    - Rotterdam sectie Q1e minuutplan, 1869; 1161
    - Rotterdam sectie Q1e minuutplan, 1912; 1162
    - Rotterdam sectie Q1e I6ontw minuutplan, 1884; 1163
    - Rotterdam sectie R1 minuutplan, 1164
    - Rotterdam sectie R2 minuutplan, 1165
    - Rotterdam sectie R3 minuutplan, 1166
    - Rotterdam sectie R4 minuutplan, 1167
    - Rotterdam sectie S1 minuutplan, 1889; 1168
    - Rotterdam sectie S2 minuutplan, 1889; 1169
    - Rotterdam sectie T1 minuutplan, 1889; 1170
    - Rotterdam sectie U1 minuutplan, 1171
    - Rotterdam sectie U2 minuutplan, 1172
    - Rotterdam sectie U3 minuutplan, 1173
    - Rotterdam sectie U4 minuutplan, 1174
    - Rotterdam sectie U5 minuutplan, 1175
    - Rotterdam sectie V1 minuutplan, 1895; 1176
    - Rotterdam sectie V2 minuutplan, 1895; 1177
    - Rotterdam sectie V3 minuutplan, 1925; 1178
    - Rotterdam sectie V4 minuutplan, 1928; 1179
    - Rotterdam sectie W1 minuutplan, 1180
    - Rotterdam sectie X1 minuutplan, 1181
    - Rotterdam sectie X2 minuutplan, 1182
    - Rotterdam sectie Y1 minuutplan, 1183
    - Rotterdam sectie Y2 minuutplan, 1904; 1184
    - Rotterdam sectie Y3 minuutplan, 1904; 1185
    - Rotterdam sectie Y4 minuutplan, 1904; 1186
    - Rotterdam sectie Y5 minuutplan, 1904; 1187
    - Rotterdam sectie Y6 minuutplan, 1933; 1188
    - Rotterdam sectie Y7 minuutplan, 1933; 1189
    - Rotterdam sectie Z1 minuutplan, 1190
    - Rotterdam sectie Z2 minuutplan, 1191
    - Rotterdam sectie Z3 minuutplan, 1192
    - Rotterdam sectie Z4 minuutplan, 1193
    - Rotterdam sectie Z5 minuutplan, 1194
    - Rotterdam sectie Z6 minuutplan, 1919; 1195
    - Rotterdam sectie Z7 minuutplan, 1919; 1196
    - Rotterdam sectie Z8 minuutplan, 1919; 1197
    - Rotterdam sectie Z9 minuutplan, 1928; 1198
    - Rotterdam sectie Z10 minuutplan, 1928; 1199
    - Rotterdam sectie Z11 minuutplan, 1928; 1200
    - Rotterdam sectie Z12 minuutplan, 1928; 1201
    - Rotterdam sectie Z13 minuutplan, 1928; 1202
    - Rotterdam sectie AA1 minuutplan, 1909; 1203
    - Rotterdam sectie AA2 minuutplan, 1909; 1204
    - Rotterdam sectie AA3 minuutplan, 1909; 1205
    - Rotterdam sectie AA4 minuutplan, 1918; 1206
    - Rotterdam sectie AA5 minuutplan, 1918; 1207
    - Rotterdam sectie AA6 minuutplan, 1918; 1208
    - Rotterdam sectie AA7 minuutplan, 1926; 1209
    - Rotterdam sectie AA8 minuutplan, 1926; 1210
    - Rotterdam sectie AB1 minuutplan, 1932; 1211
    - Rotterdam sectie AB2 minuutplan, 1932; 1212
    - Rotterdam sectie AB3 minuutplan, 1932; 1213
- Rozenburg
  - Verzamelplans
    - Rozenburg verzamelplansectie A, 1741
    - Rozenburg verzamelplansectie B C, 1742
  - Minuutplans
    - Rozenburg sectie A1 minuutplan, [1813-1832]; 1214
    - Rozenburg sectie A2 minuutplan, 1215
    - Rozenburg sectie A3 minuutplan, 1216
    - Rozenburg sectie A4 minuutplan, 1217